臺灣高等法院臺中分院刑事判決　　　　96年度上易字第1355號
上　訴　人
即　被　告　乙○○
上列上訴人因傷害案件，不服臺灣臺中地方法院96年度易字第17
89號中華民國96年6月29日第一審判決（起訴案號：臺灣臺中地
方法院檢察署95年度偵字第25702號），提起上訴，本院判決如
下：
    主  文
原判決撤銷。
乙○○傷害人之身體，處拘役肆拾日，如易科罰金，以新台幣壹
仟元折算壹日，減為拘役貳拾日，如易科罰金，以新台幣壹仟元
折算壹日。
    犯罪事實
一、乙○○與丙○○原係舊識，於民國95年8月14日晚間9時許，
    在臺中市○區○○街36號丙○○居處附近，乙○○因細故與
    丙○○發生爭執，竟基於傷害人身體之犯意，出手毆打丙○
    ○，致丙○○受有頭部外傷併左眼眶瘀青血腫、左側結膜充
    血及鼻出血等傷害。
二、案經丙○○訴由臺中市警察局第一分局報請臺灣臺中地方法
    院檢察署檢察官偵查起訴。
    理    由
一、訊據上訴人即被告（下稱被告）乙○○固坦承於上開時地有
    與告訴人丙○○發生肢體衝突，惟矢口否認有傷害犯行，辯
    稱：伊並未於95年8月14日晚上毆打丙○○，當時丙○○有
    喝酒，是丙○○先出手打伊，伊沒有動手，丙○○是第2次
    到派出所時才受傷的，打他的人不是伊云云。惟查，被告於
    上開時地如何毆傷丙○○，業據證人即告訴人丙○○於偵查
    中及原審審理時具結證述綦詳，並有行政院衛生署臺中醫院
    出具之驗傷診斷書1紙及丙○○至臺中市警察局第一分局大
    誠分駐所報案時所拍攝之受傷相片3張附卷可稽，參以被告
    於96年2月19日偵訊時即供稱：丙○○曾對伊嗆說為何伊都
    幫阿君出氣，之後就先拿榔頭打伊左腳，伊便把榔頭搶下，
    然後他自己跌倒，伊有推他，他鼻子有流血，應該是他自己
    撞到的等語，又於同年3月12日偵查時再供稱：95年8月14
    日當晚伊與丙○○有拉扯約1分鐘，伊有將丙○○推開等語
    ，顯見被告於上開時地確因細故與告訴人發生爭執，並出手
    推拉告訴人，且告訴人當場即受有鼻子流血等傷害，是被告
    上開所辯，無非事後卸責之詞，不足採信。本案事證明確，
    被告傷害犯行堪以認定。被告另請求調閱案發當天在第一分
    局大誠派出所之監視錄影帶，惟經原審向臺中市警察局第一
    分局函調上開錄影帶，業據該分局復稱：「本分局大誠分駐
    所裝設之監視器影像，採硬碟內存方式儲取，保存期限為一
    個月，如有超過期限影像將自動覆蓋，致難以調閱來函指示
    事項」，有該分局96年9月3日中分一偵字第0960028803號函
    1件附卷可稽，且被告供稱，調閱該錄影帶之目的是欲證明
    當天是因告訴人打伊，而伊帶告訴人去派出所一事，惟此亦
    與本案之犯罪事實無涉，附此敘明。
二、核被告所為，係犯刑法第277條第1項之普通傷害罪。原審認
    被告罪證明確，予以論罪科刑，固非無見，惟被告犯罪時間
    係於96年4月24日以前，符合中華民國九十六年罪犯減刑條
    例第2條第1項之規定，應減其刑期二分之一，原審未及適用
    該條例予以減刑，尚有未洽。被告上訴意旨否認犯行指摘原
    判決不當，雖不足採，惟原判決既有上開可議之處，自應由
    本院撤銷改判。爰審酌被告為智慮成熟之成年人，不思以理
    性解決紛爭，僅因細故即出手毆傷告訴人，殊不足取，且犯
    罪後猶飾詞諉過，毫無悔悟之心，及致告訴人受傷之程度等
    一切情狀，量處拘役40日，減為拘役20日，並諭知易科罰金
    之折算標準。
據上論斷，應依刑事訴訟法第三百六十九條第一項前段、第三百
六十四條、第二百九十九條第一項，刑法第二百七十七條第一項
、第四十一條第一項前段，刑法施行法第一條之一第一項、第二
項前段，中華民國九十六年罪犯減刑條例第二條第一項第三款、
第七條，判決如主文。
本案經檢察官甲○○到庭執行職務。
中　　華　　民　　國　　96　　年　　10  　月　　30　　日
            刑事第十庭　審判長法　官　林  照  明
                         　   法　官  林  欽  章
                              法  官  郭  瑞  祥
上列正本證明與原本無異。
如不服本判決，應於送達後10日內向本院提出上訴狀（須附繕本
），上訴於台灣高等法院台中分院。
                              書記官  李  妍  嬅
中　　華　　民　　國　　96　　年　　10　　月　　31　　日
論罪科刑法條：刑法第277條第1項傷害人之身體或健康者，處3
年以下有期徒刑、拘役或1千元以下罰金。
不得上訴。
